【裁判字號】    97,審訴,2691
【裁判日期】    971121
【裁判案由】    毒品危害防制條例
【裁判全文】
臺灣桃園地方法院宣示判決筆錄        97年度審訴字第2637號
                                    97年度審訴字第2638號
                                    97年度審訴字第2691號
公  訴  人  臺灣桃園地方法院檢察署檢察官
被      告  甲○○
指定辯護人  本院公設辯護人王榮賓
上列被告因違反毒品危害防制條例案件（起訴案號：97年度毒偵
字第3567、4487、4908號），於中華民國97年11月21日下午5 時
許，在本院第14法庭宣示判決，出席職員如下：
          法  官  鍾雅蘭
          書記官  楊郁馨
法官起立朗讀判決主文、犯罪事實要旨、附記事項、處罰條文，
及告以上訴限制、期間並提出上訴狀之法院，且諭知記載其內容
：
一、主  文：
    甲○○施用第一級毒品，累犯，處有期徒刑捌月；又施用第
    二級毒品，累犯，處有期徒刑伍月；又施用第一級毒品，累
    犯，處有期徒刑捌月；又施用第二級毒品，累犯，處有期徒
    刑伍月；又施用第一級毒品，累犯，處有期徒刑捌月，扣案
    之第一級毒品海洛因壹包含袋（毛重零點公克）沒收銷燬
    之。應執行有期徒刑貳年，扣案之第一級毒品海洛因壹包含
    袋（毛重零點公克）沒收銷燬之。
二、犯罪事實要旨：
    甲○○前於民國84年間因違反麻醉藥品管理條例案件，經本
    院以84年度易字第4452號判決判處有期徒刑6 月，上訴後，
    經臺灣高等法院以85年度上易字第5065號判決駁回上訴確定
    ；復於85年間因違反肅清煙毒條例案件，經本院以85年度訴
    字第1215號判處有期徒刑3 年2 月確定；又於86年間因違反
    麻醉藥品管理條例案件，經臺灣桃園地方法院以86年度訴字
    第808 號判決判處有期徒刑4 年6 月，提起上訴後，經臺灣
    高等法院以87年度上訴字第2974號判決判處非法販賣化學合
    成麻醉藥品罪有期徒刑5 年6 月，施用第二級毒品罪判決免
    刑，經最高法院以88年度台上字第518 號、臺灣高等法院以
    88年度上更一字第98號判決判處有期徒刑5 年6 月，並經最
    高法院以88年度台上字第3269號判決駁回上訴確定；再於87
    年間因贓物案件，經本院以87年度易字第2739號判決判處有
    期徒刑3 月確定；前開4 案接續執行，於89年12月16日假釋
    併付保護管束出監，嗣遭撤銷假釋，原餘殘刑5 年1 月7日
    ，惟於96年7 月16日中華民國九十六年罪犯減刑條例施行，
    除上開有期徒刑5 年6 月部分外，其餘3 罪均經本院以96
    年度聲減字第8987號裁定減刑並定應執行之刑為有期徒刑1
    年11月確定，而餘殘刑3 年1 月7 日。另於上開86年間因施
    用第二級毒品案件，經臺灣高等法院以87年度上訴字第2947
    號判決裁定送觀察、勒戒後，認無繼續施用毒品傾向，於87
    年8 月25日執行完畢釋放出所，並經臺灣高等法院以87年度
    上訴字第2947號判決判處免刑確定；復於前開觀察、勒戒執
    行完畢釋放後5 年內，於92年1 月7 日起至同年5 月4 日止
    因連續施用第一、二級毒品案件，經本院以92年度毒聲字第
    1051號裁定送觀察、勒戒後，認有繼續施用毒品傾向，經本
    院以92年度毒聲字第26 35 號裁定令入戒治處所施以強制戒
    治，於93年1 月9 日報結出所，該連續施用第一、二級毒品
    案件並經本院以92年度訴字第1665號判決各判處有期徒刑8
    月、5 月，應執行有期徒刑1 年確定，嗣該2 罪亦經本院以
    96年度聲減字第8987號裁定減刑並定應執行之刑為有期徒刑
    6 月確定，並與前開殘刑有期徒刑3 年1 月7 日接續執行，
    於97年1 月15日期滿執行完畢（構成累犯）。詎仍不知悔改
    ，分別為下列施用毒品行為：
  (一)基於施用第一級毒品海洛因、第二級毒品甲基安非他命（起
    訴書均稱安非他命，應由本院予以更正）之犯意，於97年7
    月2 日下午某時，在桃園縣八德市大忠里2 鄰石圳邊21之3
    號住處內，以針筒注射之方式施用海洛因及以吸食器吸食之
    方式施用甲基安非他命各1 次。嗣於97年7 月3 日下午5 時
    許，在桃園縣八德市○○路與興仁路路口旁之檳榔攤內為警
    查獲。
  (二)基於施用第一級毒品海洛因、第二級毒品甲基安非他命之犯
    意，於97年7 月11日上午某時，在上揭住處內，以針筒注射
    之方式施用海洛因及以吸食器吸食之方式施用甲基安非他命
    各1 次。嗣因另涉賭博案件為警查獲，於97年7 月12日凌晨
    2 時53分許，為警經甲○○意願同意採尿送驗後，始悉上情
    。
  (三)基於施用第一級毒品海洛因之犯意，於97年7 月29日傍晚某
    時，在上揭住處內，以針筒注射之方式施用海洛因1 次。嗣
    於97年7 月30日上午10時10分許，在桃園縣八德市○○路○
    段83巷21弄50號前為警查獲，並扣得海洛因1 包（毛重0.3
    公克）。
三、附記事項：
    被告於97年7 月3 日下午5 時許，在桃園縣八德市○○路與
    興仁路路口旁之檳榔攤內為警查獲時，扣得之注射針筒1 支
    ，非被告所有且非違禁物，業據被告於本院審理時供述明確
    ，自不得宣告沒收。
四、處罰條文：
    毒品危害防制條例第10條第1 項、第2 項、第18條第1 項前
    段，刑法第11條、第47條第1 項、第51條第5 款。
五、協商判決除有刑事訴訟法第455 條之4 第1 項第1 款於本訊
    問程序終結前，被告撤銷協商合意或檢察官撤回協商聲請者
    ；第2 款被告協商之意思非出於自由意志者；第4 款被告所
    犯之罪非第455 條之2 第1 項所定得以協商判決者；第6 款
    被告有其他較重之裁判上一罪之犯罪事實者；第7 款法院認
    應諭知免刑或免訴、不受理者情形之一，及違反同條第2 項
    「法院應於協商合意範圍內為判決；法院為協商判決所科之
    刑，以宣告緩刑或2 年以下有期徒刑、拘役或罰金為限」之
    規定者外，不得上訴。
六、如有前述例外得上訴之情形，又不服本件判決，得自收受判
    決送達後10日內，向本院提出上訴書狀，上訴於第二審法院
    。
中    華    民    國    97    年    11    月    21    日
                            刑事庭法  官  鍾雅蘭
以上正本證明與原本無異。
                                  書記官  楊郁馨
中    華    民    國    97    年    11    月    21    日
附錄本案論罪科刑依據之法條：
毒品危害防制條例第10條
施用第一級毒品者，處6 月以上5 年以下有期徒刑。
施用第二級毒品者，處3 年以下有期徒刑。


司法院資訊處製作；財團法人民間司法改革基金會備份。
